臺灣高雄地方法院刑事判決　　　　　　　　　　　　　九十三年度訴字第九八九號
　　公　訴　人　臺灣高雄地方法院檢察署檢察官
　　被　　　告　甲○○
右列被告因違反毒品危害防制條例案件，經檢察官提起公訴（九十二年度毒偵字第五
六二九號）及移
為有罪之陳述，經合議庭裁定由受命法官依簡式審判程序獨任審理，本院判決如左：
    主  文
甲○○連續施用第一級毒品，累犯，處有期徒刑壹年貳月。又連續施用第二級毒品，
累犯，處有期徒刑伍月，扣案第二級毒品安非他命貳包〔驗後淨重壹點貳公克〕沒收
銷燬之。應執行有期徒刑壹年陸月，扣案第二級毒品安非他命貳包〔驗後淨重壹點貳
公克〕沒收銷燬之。
    事  實
一、甲○○前於民國八十六年間因違反毒品危害防制條例案件，經高等法院高雄分院
    判處有期徒刑六月確定，於八十八年九月九日執行完畢；又於八十七年間因施用
    毒品案件，經送觀察、勒戒，認有繼續施用毒品之傾向者，由高雄地方法院檢察
    署檢察官聲請本院裁定令入戒治處所施以強制戒治一年，嗣戒治期滿，經檢察官
    於八十八年十月十二日以八十八年度戒毒偵字第二三七號不起訴處分確定後，仍
    不知悔改，五年內，復於九十二年七月十九日之某時起至同年十月二十日中午許
    ，在高雄市地區不特定地點，以注射針筒注射方式，非法施用第一級毒品海洛因
    多次及以燒烤方式施用第二級毒品安非他命多次；嗣分於九十二年七月二十一日
    二十一時三十分許、九十二年十月二十日二十一時許，分在高雄市三民區○○○
    路四二四巷六號一樓、高雄市○區○○路與建安街口處查獲，並於九十二年十月
    二十日二十一時許查獲時，在其身上起出第二級毒品安非他命二小包〔驗後淨重
    一點二公克。〕
二、案經高雄市政府警察局刑警大隊及三民第二分局報請臺灣高雄地方法院檢察署檢
    察官偵查起訴及併案審理。
    理  由
一、按除被告所犯為死刑、無期徒刑、最輕本刑為三年以上有期徒刑之罪或高等法院
    管轄第一審案件者外，於第一次審判期日前之準備程序進行中，被告先就被訴事
    實為有罪之陳述時，審判長得告知被告簡式審判程序之旨，並聽取當事人、代理
    人、辯護人及輔佐人之意見後，裁定進行簡式審判程序，刑事訴訟法第二百七十
    三條之一第一項定有明文。經核本件被告所犯係死刑、無期徒刑、最輕本刑為三
    年以上有期徒刑以外之罪，其於準備程序中就被訴事實為有罪之陳述，經法官告
    知簡式審判程序之旨，並聽取公訴人及被告之意見後，本院合議庭認宜進行簡式
    審判程序，爰依首揭規定合議裁定由受命法官獨任進行簡式審判程序，合先敘明
    。
二、右揭犯罪事實業據被告甲○○於警詢、偵訊及本院審理時坦承不諱，復有高雄市
    立凱旋醫院九十二年十月三十日高市凱醫檢字第01391號、九十二年八月二十日
    高市凱醫檢字第01249號煙毒尿液檢驗成績書暨尿液對照表各二份附卷可稽，
    扣案白色晶体二包，係甲基安非他命（驗前毛重一點三公克、驗後毛重一點二公
    克），有高雄醫學院鑑驗通知書一紙附卷可稽，足認被告之自白與事實相符，堪
    認被告確有施用第一、二級毒品無誤。
三、又被告八十七年間因違反毒品危害防制條例案件，經送觀察、勒戒，認有繼續施
    用毒品之傾向者，由檢察官聲請裁定令入戒治處所施以強制戒治一年，嗣戒治期
    滿，經檢察官於八十八年十月十二日以八十八年度戒毒偵字第二三七號不起訴處
    分確定有臺灣高等法院被告全國前案紀錄表及刑案資料查註紀錄表各一紙在卷可
    查，是被告於觀察、勒戒期滿執行完畢釋放後，五年內再犯本件施用毒品犯行，
    其罪證已臻明確，犯行洵堪認定，應依法論科。
四、核被告所為，係犯毒品危害防制條例第十條第一、二項之施用第一、二級毒品罪
    。所犯施用第一、二級毒品犯行，犯意各別，行為互殊，應分論併罰。又被告持
    有第一、二級毒品之低度行為，已為施用之高度行為所吸收，不另論罪。被告先
    後多次施用第一級毒品海洛因犯行，時間緊接，方法相同，觸犯構成要件同一，
    顯均係基於概括犯意而為，為連續犯，均應依刑法第五十六條之規定，均以一罪
    論。爰審酌被告屢次觸犯施用毒品之犯行，雖經觀察、勒戒，仍未能斷戒施用毒
    品惡習，顯見其戒治意志不堅，缺乏勒戒動機。惟念及其施用毒品係對己身殘害
    ，並未造成他人具體危害，且能於本院審理時坦承犯行，態度尚稱良好，及其犯
    罪之動機、目的、手段，犯罪時所受之刺激及其品性、生活狀況、智識程度、犯
    罪所生之損害等一切情狀，各就施用第一級、第二級毒品犯行，量處如主文之刑
   ；並定其應執行刑。扣案白色晶体二包，係甲基安非他命（驗前毛重一點三公克
    、驗後毛重一點二公克），均係被告所有，業據被告供承在卷，係屬違禁物，應
    依毒品危害防制條例第十八條第一項規定，宣告沒收並諭知銷燬。
五、又檢察官移送併辦部分因與本件起訴部分，有連續犯之裁判上一罪之關係，為起
    訴效力所及，本院自應併予審理，附此敘明。
據上論斷，應依刑事訴訟法第二百七十三條之一第一項、第二百九十九條第一項前段
，毒品危害防制條例第十條第一項、第二項，第十八條第一項，刑法第十一條前段、
第五十六條、第四十七條，第五十一條第五款，判決如主文。
中      華      民      國    九十三    年      五      月    三十一    日
                                  臺灣高雄地方法院刑事第一庭
                                      法  官  陳銘珠
右正本證明與原本無異。
如不服本判決，應於判決送達後十日內，向本院提出上訴狀。
                                      書記官  謝群育
中      華      民      國    九十三    年      五      月    三十一    日
參考法條：
毒品危害防制條例第十條
施用第一級毒品者，處六月以上五年以下有期徒刑。
施用第二級毒品者，處三年以下有期徒刑。
